【裁判字號】    89,易,2511
【裁判日期】    890830
【裁判案由】    賭博
【裁判全文】
臺灣臺中地方法院刑事判決                        八十九年度易字第二五一一號
    公  訴  人  臺灣臺中地方法院檢察署檢察官
    被      告  戊○○
右列被告因賭博案件，經檢察官提起公訴（八十九年度偵字第一○六七九號），本院
判決如左：
    主  文
戊○○無罪。
    理  由
一公訴意旨略以︰被告戊○○意圖營利，於民國八十九年二月七日，以筒仔麻將為
    賭具，及坐落臺中縣新社鄉○○村○○街一０四號房屋為賭博場所，提供與甲○○、乙○○、丙○○及丁○○等人賭博財物，並約定由賭客各支付新台幣（下同
    ）五百元與戊○○。嗣於同日二十一時許，經警當場查獲，並扣得賭具一付，因
    認被告涉有刑法第二百六十八條之賭博罪嫌。
二、本件公訴意旨認被告涉有賭博罪嫌，無非係以證人甲○○於警、偵訊之證詞及扣
    案賭具一付為其主要論據。
三按犯罪事實應依證據認定之，無證據不得推定其犯罪事實；又不能證明被告犯罪
    者，應諭知無罪之判決，刑事訴訟法第一百五十四條、第三百零一條第一項定有
    明文。訊據被告堅決否認有何右揭賭博之犯行，辯稱︰當天是農曆年初三，一些
    鄰居到伊住處喝酒，甲○○、乙○○、丙○○及丁○○四人突然提議要打麻將消
    遣，伊才拿出麻將牌給他們玩，他們並沒有拿錢給伊吃紅，但甲○○有拿五百元
    給伊妻，要請伊幫他們去買飲料、泡麵及檳榔，伊妻拿錢給伊時，並沒有說錢是
    甲○○給的，所以檢察官偵訊時，伊才說他們沒有給錢等語。經查本件案發當時
    確實有鄰居多人至被告家中喝酒、聊天、泡茶，甲○○、乙○○、丙○○及丁○○四人係臨時互邀賭博消遣，且甲○○確實曾拿五百元請被告代為購買香菸、檳
    榔、飲料、牛肉麵等食品供賭客食用，絕非要給被告抽頭；而乙○○、丙○○、
    丁○○當天亦未曾拿錢給被告抽頭等節，均據證人甲○○、乙○○、丙○○及丁○○結證在卷。又案發當天，除甲○○、乙○○、丙○○及丁○○四人在場賭博
    麻將外，其他鄰居僅在旁泡茶聊天乙情，亦據證人王坤原、高雪仁、陳丘育、徐
    樹生、蘇安雄、鄭俊賢、陳達芳、徐素貞、蕭秀銀、王永鎮、陳俊宏等人於警訊
    時證述綦詳。衡情當天僅證人甲○○一人拿五百元請被告代為購買香菸、檳榔、
    飲料、牛肉麵等食品供賭客四人食用，而所購物品之價值與五百元大致相當，故
    難遽認該五百元係給被告之抽頭金，被告應無營利之意圖。是被告所辯，應可採
    信。此外，復查無其他積極證據足資證明被告有何右揭賭博犯行，自不能證明被
    告犯罪，應為無罪之諭知。
據上論斷，應依刑事訴訟法第三百零一條第一項，判決如主文。
中      華      民      國    八十九    年    八      月      三十      日
                                     台灣台中地方法院刑事第六庭
                                         法  官  許  秀  芬
右正本證明與原本無異。
如不服本判決，應於判決送達後十日內向本院提出上訴狀，上訴於臺灣高等法院臺中
分院( 須附繕本 )。
                                         書記官
中    華    民    國      八十九      年       八      月     三十一    日


司法院資訊處製作；財團法人民間司法改革基金會備份。
